---
title: "R Notebook"
output: html_notebook
---

```{r}
rm(list=ls())
library(XML)
library(tidyverse)
library(dplyr)
library(readxl)
library(openxlsx)
library(reshape2)
library(lubridate)
```

```{r}
confirmacion_PV_2024_02<-read_excel("C:/Users/Soporte/Downloads/confirmacion_PV 2024 - 02.xlsx")

Plantillas_Clinicas_email <- read_excel("C:/Users/Soporte/Downloads/Plantillas Clinicas - email.xlsx", sheet = "clinicas")

confirmacion_O_2024_02 <- read_excel("C:/Users/Soporte/Downloads/confirmacion_O 2024 - 02.xlsx")
```

Separacion de variable del celular y arreglos a la base general
```{r}
#Separación de variable celular
confirmacion_PV_2024_02 <- separate(confirmacion_PV_2024_02, col = ASUNTO_CITA, into = c("Nombre", "otro"), sep = "\\[")

confirmacion_PV_2024_02 <- separate(confirmacion_PV_2024_02, col = otro, into = c("celular", "otro"), sep = "\\]")

confirmacion_PV_2024_02 <- separate(confirmacion_PV_2024_02, col = celular, into = c("celular_principal", "numero_secundario"), sep = "-")

# Llenar numeros de celular vacios
confirmacion_PV_2024_02<- confirmacion_PV_2024_02 %>% 
  mutate(Celular_final= if_else(celular_principal== "  ",numero_secundario, celular_principal))

#Eliminar numeros celulares fijos
confirmacion_PV_2024_02 <- subset(confirmacion_PV_2024_02, grepl("^3|^\\s", celular_principal))

#Convertir variable a tipo fecha
confirmacion_PV_2024_02$FECHA_CITA<- as.Date(confirmacion_PV_2024_02$FECHA_CITA, format =  "%d/%m/%Y")
```

Arreglos para la base de mensajes completa
```{r}
#Flitrar fecha
Base_SMS_completa <- confirmacion_PV_2024_02 %>% 
  filter(FECHA_CITA== today())

#FILTRO DE NOMBRE
Base_SMS_completa <- separate(Base_SMS_completa, col = PACIENTE, into = c("Nombre", "otro","apellido","apellido2"), sep = " ")

#Selección de variables
Base_SMS_completa <- Base_SMS_completa %>% 
  select(FECHA_CITA, HORA_CITA, Celular_final,CLINICA, Nombre)

#Arreglo variable hora
Base_SMS_completa$HORA_CITA <- as.POSIXct(Base_SMS_completa$HORA_CITA * 24 * 3600, origin = "1970-01-01", tz = "UTC")

Base_SMS_completa$HORA_CITA <- Base_SMS_completa$HORA_CITA + 30* 60

Base_SMS_completa$HORA_CITA <- format(Base_SMS_completa$HORA_CITA, "%H:%M:%S")

##Agregar datos Gisel
Datos_Gisel <- c("2024-02-12","15:00:00",3012345677,"Dentix Armenia", "Gisel") 
#-----Cambiar fecha^^^^

Base_SMS_completa<- rbind(Datos_Gisel,Base_SMS_completa)

Base_SMS_completa <- Base_SMS_completa %>% 
        rename(TELEFONO="Celular_final") %>% 
        rename(PACIENTE="Nombre")

Base_SMS_completa <- Base_SMS_completa %>% 
              relocate(TELEFONO,FECHA_CITA, HORA_CITA,CLINICA,PACIENTE)
```

Arreglos base de mensajes tarde
```{r}
Base_SMS_tarde<- Base_SMS_completa

#Conversion a tipo fecha
Base_SMS_tarde$HORA_CITA <- as.POSIXct(Base_SMS_tarde$HORA_CITA, format= "%H:%M:%S")
Base_SMS_tarde <- Base_SMS_tarde %>% 
mutate(hora=hour(HORA_CITA))

#Filtro mayores a las 12 y re acomodo variable hora
Base_SMS_tarde<- Base_SMS_tarde %>% 
  filter(hora>=12)
Base_SMS_tarde$HORA_CITA <- format(Base_SMS_tarde$HORA_CITA, "%H:%M:%S")

Base_SMS_tarde <- select(Base_SMS_tarde,TELEFONO,FECHA_CITA, HORA_CITA,CLINICA,PACIENTE)
```


Arreglos base de mensajes whatsapp
```{r}
#Filtro de fecha
Base_whatsapp_completa <- confirmacion_PV_2024_02 %>% 
  filter(FECHA_CITA== today()+1 )

#Filtro de variables
Base_whatsapp_completa <- Base_whatsapp_completa %>% 
  select(FECHA_CITA, HORA_CITA, Celular_final,CLINICA, PACIENTE)


#Arreglo variable hora
Base_whatsapp_completa$HORA_CITA <- as.POSIXct(Base_whatsapp_completa$HORA_CITA * 24 * 3600, origin = "1970-01-01", tz = "UTC")

Base_whatsapp_completa$HORA_CITA <- Base_whatsapp_completa$HORA_CITA + 30* 60

Base_whatsapp_completa$HORA_CITA <- format(Base_whatsapp_completa$HORA_CITA, "%H:%M:%S")

Base_whatsapp_completa<- rbind(Datos_Gisel,Base_whatsapp_completa)

#Agregar 57 a celular
Base_whatsapp_completa$Celular_final<-  
paste0 (57,Base_whatsapp_completa$Celular_final)

#Filtro de clinica
Base_whatsapp_completa <- Base_whatsapp_completa %>% 
  filter(CLINICA !="Torre central")

#COnvertir telefono a variable numerica
Base_whatsapp_completa$Celular_final <- as.numeric(Base_whatsapp_completa$Celular_final)

#Cambiar nombres de variables
Base_whatsapp_completa <- Base_whatsapp_completa %>% 
      rename(fecha="FECHA_CITA") %>% 
      rename(hora="HORA_CITA") %>% 
      rename(clinica="CLINICA") %>% 
      rename(telefono="Celular_final") %>% 
      rename(nombre_paciente="PACIENTE")

Base_whatsapp_completa<- Base_whatsapp_completa %>% 
      relocate(telefono,nombre_paciente,fecha,hora,clinica)
```


Selección emails siguiente día
```{r}
emails_siguiente_dia<- confirmacion_PV_2024_02 %>% 
  filter(FECHA_CITA== today()+1 ) %>% 
  filter(!is.na(email))
emails_siguiente_dia<- select(emails_siguiente_dia, email)
```

Manipulacion base de emails
```{r}
##Filtro de fecha
Base_emails_comp<- confirmacion_PV_2024_02 %>% 
  filter(FECHA_CITA== today()+1 )%>% 
  filter(!is.na(email))
##Filtro de variables
Base_emails_comp <- Base_emails_comp%>% 
          select(PACIENTE,CLINICA,FECHA_CITA,HORA_CITA,email)
#Renombrar variable y union de datos
Base_emails_comp <- Base_emails_comp %>%  
          rename(Clinica="CLINICA")

#Arreglo variable hora
Base_emails_comp$HORA_CITA <- as.POSIXct(Base_emails_comp$HORA_CITA * 24 * 3600, origin = "1970-01-01", tz = "UTC")

Base_emails_comp$HORA_CITA <- Base_emails_comp$HORA_CITA + 30* 60

Base_emails_comp$HORA_CITA <- format(Base_emails_comp$HORA_CITA, "%H:%M:%S")

#Unión datos Gisel
Datos_Gisel_email <- c("Gisel","Armenia","2024-02-12","15:00:00", "kat@gmail.com" )
Base_emails_comp<- rbind(Datos_Gisel_email,Base_emails_comp)
#---------------------^^^^

#Unión datos de dirección
Base_emails_comp<-Base_emails_comp %>%  
  left_join(select(Plantillas_Clinicas_email,Clinica,`Dir. Publi`), by=  "Clinica")

Base_emails_comp<- Base_emails_comp %>% 
        rename(Direccion="Dir. Publi") %>% 
      relocate(PACIENTE,Clinica,Direccion,FECHA_CITA,HORA_CITA,email)
```



Separacion de variable del celular
```{r}
confirmacion_O_2024_02 <- separate(confirmacion_O_2024_02, col = ASUNTO_CITA, into = c("Nombre", "otro"), sep = "\\[")

confirmacion_O_2024_02 <- separate(confirmacion_O_2024_02, col = otro, into = c("celular", "otro"), sep = "\\]")

confirmacion_O_2024_02 <- separate(confirmacion_O_2024_02, col = celular, into = c("celular_principal", "numero_secundario"), sep = "-")

# Llenar numeros de celular vacios
confirmacion_O_2024_02<- confirmacion_O_2024_02 %>% 
  mutate(Celular_final= if_else(celular_principal== "  ",numero_secundario, celular_principal))

#Convertir variable a tipo fecha
confirmacion_O_2024_02$FECHA_CITA<- as.Date(confirmacion_O_2024_02$FECHA_CITA, format =  "%d/%m/%Y")

#Eliminar numeros celulares fijos
confirmacion_O_2024_02_SMS <- subset(confirmacion_O_2024_02, grepl("^3|^\\s", Celular_final))
```

Manipulacion mensajes texto tratamiento
```{r}
#
confirmacion_O_2024_02_SMS$FECHA_CITA<- as.Date(confirmacion_O_2024_02_SMS$FECHA_CITA, format =  "%d/%m/%Y")

#Arreglo variable hora
confirmacion_O_2024_02_SMS$HORA_CITA <- as.POSIXct(confirmacion_O_2024_02_SMS$HORA_CITA * 24 * 3600, origin = "1970-01-01", tz = "UTC")

confirmacion_O_2024_02_SMS$HORA_CITA <- format(confirmacion_O_2024_02_SMS$HORA_CITA, "%H:%M:%S")

#Filtro de fecha
mensajes_sms_tto <- confirmacion_O_2024_02_SMS %>%  #<-----------------------
        filter(FECHA_CITA== today())

#Seleccionar el nombre
mensajes_sms_tto <- separate(mensajes_sms_tto, col = PACIENTE, into = c("Nombre", "otro","apellido","apellido2"), sep = " ")

#Seleccion de variables
mensajes_sms_tto<- mensajes_sms_tto %>% 
  select(FECHA_CITA, HORA_CITA, Celular_final,CLINICA, Nombre)

#Renombrar variable y union de datos
mensajes_sms_tto <- mensajes_sms_tto %>%  
          rename(Clinica="CLINICA")

mensajes_sms_tto<-mensajes_sms_tto %>%  
  left_join(select(Plantillas_Clinicas_email,Clinica,Telefono), by=  "Clinica")

mensajes_sms_tto<-mensajes_sms_tto %>% 
        relocate( Celular_final,FECHA_CITA, HORA_CITA,Clinica,Telefono, Nombre)

mensajes_sms_tto<-mensajes_sms_tto %>%
  rename(TELEFONO="Celular_final") %>% 
  rename(PACIENTE="Nombre")

mensajes_sms_tto<- mensajes_sms_tto %>% 
  subset(!is.na(Telefono))
```

Arreglos base de mensajes tratamiento de la tarde
```{r}

SMS_TTO_tarde<- mensajes_sms_tto

#Conversion a tipo fecha
SMS_TTO_tarde$HORA_CITA <- as.POSIXct(SMS_TTO_tarde$HORA_CITA, format= "%H:%M:%S")
SMS_TTO_tarde <- SMS_TTO_tarde %>% 
mutate(hora=hour(HORA_CITA))

#Filtro mayores a las 12 y re acomodo variable hora
SMS_TTO_tarde<- SMS_TTO_tarde %>% 
  filter(hora>=12)
SMS_TTO_tarde$HORA_CITA <- format(SMS_TTO_tarde$HORA_CITA, "%H:%M:%S")

SMS_TTO_tarde <- select(SMS_TTO_tarde,FECHA_CITA, HORA_CITA, TELEFONO,Clinica, PACIENTE)
```

Selección emails siguiente día tratamiento
```{r}
emails_siguiente_dia_tto<- confirmacion_O_2024_02 %>% 
  filter(FECHA_CITA== today()+1 )%>% 
  filter(!is.na(email))

emails_siguiente_dia_tto<- select(emails_siguiente_dia_tto, email)
```

Manipulacion base de emails tratamiento
```{r}
##Filtro de fecha
Base_emails_comp_tto<- confirmacion_O_2024_02 %>% 
  filter(FECHA_CITA== today()+1 )%>% 
  filter(!is.na(email))
##Filtro de variables
Base_emails_comp_tto <- Base_emails_comp_tto%>% 
          select(PACIENTE,CLINICA,NOMBRE_AGENDA,FECHA_CITA,HORA_CITA,email)
#Renombrar variable y union de datos
Base_emails_comp_tto <- Base_emails_comp_tto %>%  
          rename(Clinica="CLINICA")

#Unión datos Gisel
Datos_Gisel_email_tto <- c("Gisel","Armenia","Ortodoncista","2024-02-12","15:00:00", "kat@gmail.com" )
Base_emails_comp_tto<- rbind(Datos_Gisel_email_tto,Base_emails_comp_tto)
#---------------------^^^^

#Unión datos de dirección
Base_emails_comp_tto<-Base_emails_comp_tto %>%  
  left_join(select(Plantillas_Clinicas_email,Clinica,`Dir. Publi`), by=  "Clinica")

Base_emails_comp_tto<- Base_emails_comp_tto %>% 
        rename(Direccion="Dir. Publi") %>% 
        rename(Especialidad="NOMBRE_AGENDA") %>% 
      relocate ( PACIENTE,Clinica,Especialidad,Direccion,FECHA_CITA,HORA_CITA,email)
```


```{r}
write.csv( Base_SMS_completa,"Sms Conf Pv 20.02.2024 Completo")
write.csv( Base_SMS_tarde,"Sms Conf Pv 20.02.2024 tarde")
write.xlsx(Base_whatsapp_completa, "Whatsapp Conf Pv 20.02.2024.xlsx")
write.csv(emails_siguiente_dia,"Email Conf Pv 20.02.2024")
write.csv(Base_emails_comp,"Validacion Email Conf Pv 20.02.2024")
write.csv(mensajes_sms_tto, "Sms Conf TTO 20.02.2024 Completo")
write.csv(SMS_TTO_tarde, "Sms Conf TTO 20.02.2024 tarde")
write.csv(emails_siguiente_dia_tto,"Email Conf TTO 20.02.2024")
write.csv(Base_emails_comp_tto,"Validacion Email Conf Tto 20.02.2024")
```

